【裁判字號】    95,交聲,711
【裁判日期】    950811
【裁判案由】    違反道路交通管理處罰條例聲明異議
【裁判全文】
臺灣臺北地方法院交通事件裁定         95年度交聲字第711號
原處分機關  臺北市交通事件裁決所
異  議  人
即受處分人  甲○○
上列受處分人即異議人甲○○因違反道路交通管理處罰條例案件
，對於臺北市交通事件裁決所於民國九十五年六月七日所為之處
分（原處分案號：北市裁四字第裁二二—ＣＮ0000000號
），聲明異議，本院裁定如下：
    主  文
異議駁回。
    理  由
一、按「汽車駕駛人，在設有禁止停車標誌、標線之處所停車者
    ，處新台幣六百元以上一千二百元以下罰鍰」，道路交通管
    理處罰條例第五十六條第一項第四款定有明文，而「設有禁
    止停車標線（即黃色實線）之處所不得停車」，道路交通安
    全規則第一百十二條一項第四款亦規定甚明。另按「黃實線
    設於路側，用以禁止停車；而禁止停車線為黃實線，以劃設
    於道路緣石正面及頂面為原則，無緣石之道路得標繪於路面
    上，用以指示禁止停車路段」，道路交通標誌標線號誌設置
    規則第一百四十九條第一項第一款第四目及第一百六十八條
    第一項、第二項復有明文規定。至「汽車駕駛人違規停車而
    駕駛人不在場，當場不能製單舉發者，得對汽車所有人逕行
    舉發處罰；前開逕行舉發，應記明車輛牌照號碼、車型等可
    資辨明之資料，查明汽車所有人姓名或名稱、住址後，製單
    舉發處罰之」，道路交通管理處罰條例第七條之二第一項第
    三款、第二項亦分別規定甚明。
二、本件異議人即受處分人甲○○於民國九十五年二月二日十五
    時三十二分時許將其所有車牌號碼：ＡＩ—八六八一號自用
    小客車停放在劃設有黃色實線、屬禁止臨時停車路段之臺北
    縣三重市○○○街六八巷旁，而該違規事實，為臺北縣政府
    警察局三重分局交通隊執勤員警依法附採證照片逕行掣單舉
    發，指定應於九十五年三月十七日前到案自行繳納罰鍰，嗣
    異議人不服，向原處分機關臺北市交通事件裁決所提出申訴
    ，並由原處分機關於九十五年六月七日依道路交通管理處罰
    條例第五十六條第一項第四款之規定，以北市裁四字第裁二
    二—ＣＮ0000000號裁決書裁處異議人罰鍰一千二百
    元，異議人於九十五年六月十五日收受裁決書，並於九十五
    年七月三日聲明異議，有臺北縣政府警察局北縣警交字第Ｃ
    Ｎ0000000號舉發違反道路交通管理事件通知單（見
    本院卷第三頁）、臺北市交通事件裁決所北市裁四字第裁二
    二—ＣＮ0000000號違反道路交通事件裁決書（見本
    院卷第四頁）、臺北縣政府警察局三重分局九十五年七月二
    十一日北縣警重交申字第○九五○○三三○五三號函（見本
    院卷第五頁）及舉發採證照片（見本院卷第七頁）在卷可稽
    。
三、聲明異議意旨略以：異議人甲○○於九十五年二月二日十五
    時三十二分時許並未將其所有車牌號碼：ＡＩ—八六八一號
    自用小客車停放在劃設有黃色實線、屬禁止臨時停車路段之
    臺北縣三重市○○○街六八巷旁，舉發警員猶執意開單處罰
    ，顯不合理，為此聲明異議，請求撤銷原處分等語。
四、本件異議人否認伊有於九十五年二月二日十五時三十二分時
    許並未將其所有車牌號碼：ＡＩ—八六八一號自用小客車停
    放在劃設有黃色實線、屬禁止臨時停車路段之臺北縣三重市
    ○○○街六八巷旁。惟查，依卷附舉發採證照片（見本院卷
    第七頁）可證，異議人確有於於九十五年二月二日十五時三
    十二分時許將其所有車牌號碼：ＡＩ—八六八一號自用小客
    車停放在臺北縣三重市○○○街六八巷旁，而異議人停放上
    揭自小客車之處所，路側劃設有用以「禁止停車」之黃色實
    線標線，該黃色實線標線劃設清晰，並無劃設模糊之情形，
    是異議人辯稱伊並無在設有禁止停車標線處所停車之違規行
    為，顯有不實，尚非可採。綜上堪認，本件違規事實已臻明
    確，異議人空言否認有違規行為，要無可採，本件事證明確
    ，異議人違規行為堪以認定，應依法處罰。
五、綜上所述，本件異議人於上開時、地，有在設有禁止停車標
    誌處所停車之違規事實應堪認定，原處分機關依道路交通管
    理處罰條例第五十六條第一項第四款及違反道路交通管理事
    件統一裁罰基準及處理細則第四十三條、第四十四條、第六
    十七條之規定，裁處異議人罰鍰一千二百元，於法核無違誤
    。異議人聲明異議，指摘原處分不當，為無理由，應予駁回
    。
據上論斷，應依道路交通案件處理辦法第十九條，裁定如主文。
中    華    民    國    95    年    8    月    11    日
                  交通法庭法  官  李家慧
以上正本證明與原本無異
如不服本裁定應於送達後5日內向本院提出抗告狀
                          書記官  楊文祥
中    華    民    國    95    年    8    月    11    日


司法院資訊處製作；財團法人民間司法改革基金會備份。
